臺灣高等法院臺南分院刑事判決　　　　　 九十一年度交上訴字第一二三號　Ｇ
　　　上　訴 人
　　　即　被 告　甲　○　○
右上訴人因公共危險案件，不服臺灣嘉義地方法院九十一年度交訴字第六六號中華民
國九十一年九月二十四日第一審判決（起訴案號：臺灣嘉義地方法院檢察署九十一年
度偵字第三九八九號），提起上訴，本院判決如左：
      主      文
上訴駁回。
甲○○緩刑參年。
      事      實
一、甲○○係以運送漫畫書為業，為以駕駛為業務之人，於民國九十一年六月五日十
    四時三十分許，駕駛車牌號碼ＳＨ－八九二七號自小客貨車，沿嘉一五七線公路
    由北往南行駛，途經嘉義縣朴子市嘉一五七線公路溪口里一七四之三一號前，適
    有陳木龍騎乘車牌號碼ＵＺＮ－六四七號機車，亦於嘉一五七線公路自北往南，
    行駛於前方，甲○○不慎自後擦撞該機車（過失傷害部分另為不受理之諭知），
    致陳木龍人車倒地，受有頭部外傷併輕微腦震盪及頭皮擦傷、左手肘及手指擦傷
    、右手腕關節處及手指擦挫傷、雙膝擦挫傷、左肩擦挫傷、腰部擦挫傷等之傷害
    ，詎甲○○於肇事後，雖回頭見陳木龍跌坐於地上，並向其揮手，竟未下車救護
    因害怕反而繼續駕駛車輛前進，逃逸現場，幸為附近商家超下車牌，報警而查獲
    。
二、案經嘉義縣警察局朴子分局報請臺灣嘉義地方法院檢察署檢察官偵查起訴。
      理      由
一、訊據被告甲○○固坦承自後擦撞陳木龍致陳木龍受傷，而肇事後並未下車救護等
    情不諱，惟矢口否認有何逃逸之故意，辯稱，我覺得撞到東西，回頭看未看到何
    物，以為只是鐵片，就開車走了云云。經查：
    （一）甲○○自後擦撞正駕駛ＵＺＮ－六四七號機車陳木龍，致陳木龍人車倒地
          ，受有頭部外傷併輕微腦震盪及頭皮擦傷、左手肘及手指擦傷、右手腕關
          節處及手指擦挫傷、雙膝擦挫傷、左肩擦挫傷、腰部擦挫傷等之傷害，被
          告並未下車救護即行駛離等情，除據被告自承不諱外，核與告訴人陳木龍
          於警訊時指述稱：「我駕駛輕機車ＵＺＮ－六四七號由蒜頭沿嘉一五七線
          往朴子方向行駛（北往南）至肇事地點，被同方向不詳之自小客貨，由我
          車後方追撞我車，致我人車倒地受傷，該不詳之自小客貨並未停車察看及
          救護，即逃離現場：：」且有道路交通事故調查報告表、現場照片九張及
          診斷證明書一紙附卷可參，足佐被告前開自白與事實相符，堪以採信。
    （二）被告於警訊時自承稱：「我承認我在今天（六）日我不清楚實際時間大約
          在下午十三時至十四時之間，在行經肇事地點時，我因為很疲勞，當時車
          旁有擦撞到東西，我轉頭過去看：：」足證被告對於車禍之發生，並非毫
          無所知，復參酌告訴人於原審調查時指述稱：「當時我要去看病，被告從
          後面撞到我，我腰閃到。被告當時離肇事地點二十公尺有停車，他有看到
          我而且我還用手招他下來，但是被告瞄了一眼就逃走了：：」被告亦自承
          有回頭看等情，已如前述。其知悉自己擦撞到物品且有回頭察看，卻辯稱
          沒看到任何東西，顯與常情有違，另參酌現場照片，該處僅有電線桿而無
          鐵片，被告辯稱以為自己撞到鐵片，亦屬不可思議，是被告所辯，顯係卸
          責之詞，不足採信，綜上所述，本案事證明確，被告犯行堪以認定。
二、核被告甲○○所為，係犯刑法第一百八十五條之四肇事逃逸罪。
三、原審適用刑法第一百八十五條之四，審酌被告並無任何前科紀錄、品行、素行堪
    稱良好、犯罪手段、犯罪動機、犯罪後態度等一切情狀，量處有期徒刑柒月，以
    資懲儆。核其認事用法俱無不合，量刑亦稱妥適，被告上訴意旨猶執前詞，否認
    有逃逸故意云云，指摘原判決不當，為無理由，應予駁回。又查被告前此未曾受
    有期徒刑以上刑之宣告，有法院檢察署刑案資料查註紀錄表本院刑案資料查註紀
    錄表一份附卷可查，其已知所悔悟，坦承其罪，民事部份並與被害人家屬達成和
    解，賠償七萬元，有調解筆錄一份附卷可稽，且尚在吳鳳技術學院求學中，有學
    生證影本乙紙可按，公訴人亦當庭請求給予緩刑機會。經此偵審教訓，應知警惕
    諒無再犯之虞，本院認所宣告之刑，以暫不執行為適當，爰併諭知緩刑三年，以
    勵自新，並觀後效。
據上論斷，應依刑事訴訟法第三百六十八條、刑法第七十四條第一款，判決如主文。
本案經檢察官蘇南桓到庭執行職務。
中    華    民    國      九十一      年      十一      月      二十一  日
                                  臺灣高等法院臺南分院刑事第二庭
                                      審判長法官  游    明    仁
                                            法官  林    勝    木
                                            法官  蘇    重    信
右正本證明與原本無異。
如不服本判決，應於判決送達後十日內向本院提出上訴狀，其未敘述理由者並應於提
出上訴狀後十日內向本院補提理由書（應附繕本)。
          法院書記官  李    珍    鳳
中    華    民    國      九十一      年      十一      月      二十二  日
